臺灣新北地方法院刑事判決
                                     111年度交訴字第28號
公  訴  人  臺灣新北地方檢察署檢察官
被      告  許添財


上列被告因公共危險等案件，經檢察官提起公訴（111年度偵字
第60號），本院判決如下：
    主  文
許添財犯肇事致人傷害逃逸罪，處有期徒刑陸月，如易科罰金，
以新臺幣壹仟元折算壹日。緩刑貳年。
被訴過失傷害部分，公訴不受理。
    事  實
一、許添財未考領機車駕駛執照，竟仍於民國110年9月1日上午，
    騎乘車牌號碼BVF-225號普通重型機車，沿新北市新莊區新泰路
    往瓊林路方向行駛，嗣於同日上午11時27分許，行經新北市
    新莊區新泰路與新豐街口，本應注意車前狀況，並隨時採取
    必要之安全措施，而依當時情形並無不能注意之情事，竟疏
    未注意及此，而與同向前方、由許瑞芯所騎乘之車牌號碼00
    0-0000號普通重型機車發生碰撞，致許瑞芯人車倒地，因而
    受有右肘鷹嘴突骨折之傷害（所涉過失傷害部分，另為不受
    理如後述）。詎許添財於肇事致人受傷後，另基於肇事致人
    傷害而逃逸之犯意，未對許瑞芯採取救護或其他必要措施，
    亦未留下聯絡方式、報警或停留在現場等候警方到場處理，
    即逕自騎乘上開機車離開現場而逃逸。　　　　
二、案經許瑞芯訴由新北市政府警察局新莊分局報告臺灣新北地
    方檢察署檢察官偵查起訴。
    理  由
壹、有罪部分：
一、證據能力之認定：
    按被告以外之人於審判外之言詞或書面陳述，除法律有規定
    者外，不得作為證據，刑事訴訟法第159條第1項定有明文。
    又被告以外之人於審判外之陳述，雖不符前4條之規定，而
    經當事人於審判程序同意作為證據，法院審酌該言詞陳述或
    書面陳述作成時之情況，認為適當者，亦得為證據。當事人
    、代理人或辯護人於法院調查證據時，知有刑事訴訟法第15
    9條第1項不得為證據之情形，而未於言詞辯論終結前聲明異
    議者，視為有前項之同意，同法第159條之5亦定有明文。本
    判決所援引之下列事證，或有部分證據屬被告許添財以外之
    人於審判外之陳述，而為傳聞證據，就上開事證，公訴人、
    被告均明知此情，且皆未於本院審理過程中聲明異議，又本
    院審酌前開證據並無違法取證之情事，與本案相關之待證事
    實具有關連性，是認適當作為證據，依前開刑事訴訟法第15
    9條之5之規定，認上開證據均具有證據能力。至其餘非供述
    證據部分，無傳聞法則之適用，且非實施刑事訴訟程序之公
    務員因違背法定程序而取得，與本案待證事實復具有自然之
    關連性，均應有證據能力。
二、認定事實所憑之證據及得心證之理由：
    上揭事實，業經被告於本院審理時坦承不諱，並據證人即告
    訴人許瑞芯於警詢、偵訊時證述綦詳，復有天主教輔仁大學
    附設醫院診斷證明書、道路交通事故現場圖、道路交通事故
    調查報告表(一)、(二)、道路交通事故肇事人自首情形記錄
    表、新北市○○○○○○○○○道路○○○○○○○○○○○路○○○○○○0○號查詢機
    車駕駛人、監視器錄影畫面截圖、事故現場及車輛照片等附
    卷可稽，足認被告前揭任意性自白與事實相符，洵堪採信。
    從而，本案事證已臻明確，被告上開肇事致人傷害而逃逸犯
    行堪以認定，應依法論科。
三、論罪科刑：
　  核被告所為，係犯刑法第185條之4第1項前段之肇事致人傷
    害逃逸罪。爰以行為人之責任為基礎，審酌被告與告訴人於
    案發時地發生交通事故後，未照料受有傷勢之告訴人，亦未
    通報警方、救護人員到場實施救護，反而逕自騎車離開現場
    ，實有不該，惟念其與告訴人在本院成立調解，告訴人另撤
    回過失傷害之告訴，並表示給予被告自新機會，有本院111
    年度司附民移調字第890號調解筆錄影本1份存卷可參，兼衡
    被告之素行、國小畢業之智識程度、現為臨時工、與親人同
    住之家庭經濟生活狀況，及犯後終能坦承犯行，態度尚可等
    一切情狀，量處如主文所示之刑，並諭知易科罰金之折算標
    準。末查，被告前未曾因故意犯罪而受有期徒刑以上刑之宣
    告，有臺灣高等法院被告前案紀錄表在卷為憑，其因一時失
    慮，觸犯刑章，於犯後已坦承犯行，且業與告訴人調解成立
    ，並依調解內容履行第1期款項，信被告經此偵審程序及刑
    之宣告，當知所警惕而無再犯之虞，是本院認被告所受刑之
    宣告以暫不執行為適當，爰依刑法第74條第1項第1款之規定
    ，諭知緩刑2年，以啟自新。
貳、不受理部分：　　
一、公訴意旨略以：被告於上開時間、地點，騎乘機車不慎撞擊
    告訴人之機車，致告訴人受有上開傷害。因認被告涉犯刑法
    第284條之過失傷害罪嫌等語。
二、按告訴乃論之罪，告訴人於第一審辯論終結前得撤回其告訴
    ；又告訴經撤回者，應諭知不受理之判決，且得不經言詞辯
    論為之，刑事訴訟法第238條第1項、第303條第3款及第307
    條分別定有明文。
三、查被告上開行為，經檢察官提起公訴，認被告係觸犯刑法第
    284條之過失傷害罪，依同法第287條前段之規定，須告訴乃
    論。茲被告與告訴人在本院成立調解，告訴人並具狀撤回本
    件刑事告訴，有調解筆錄、刑事撤回告訴狀各1份在卷可考
    ，依前揭條文規定，此部分爰不經言詞辯論，逕為不受理之
    諭知。　　
據上論斷，應依刑事訴訟法第299條第1項前段、第303條第3款、
第307條，刑法第185條之4第1項前段、第41條第1項前段、第74
條第1項第1款，判決如主文。
本案經檢察官陳詩詩偵查起訴，由檢察官鄭心慈到庭執行公訴。
中　　華　　民　　國　　111 　年　　9 　　月　　28　　日
                  刑事第十二庭  審判長法  官  陳正偉

                                      法  官  鄭淳予

                                      法  官  陳志峯
以上正本證明與原本無異。
如不服本判決應於收受送達後20日內向本院提出上訴書狀，並應
敘述具體理由；其未敘述上訴理由者於上訴期間屆滿後20日內向
本院補提理由書（均須按他造當事人之人數附繕本）「切勿逕送
上級法院」。
                                      書記官  張馨尹
中　　華　　民　　國　　111 　年　　9 　　月　　30　　日
附錄本案論罪科刑法條全文：
中華民國刑法第185條之4
駕駛動力交通工具發生交通事故，致人傷害而逃逸者，處6月以
上5年以下有期徒刑；致人於死或重傷而逃逸者，處1年以上7年
以下有期徒刑。
犯前項之罪，駕駛人於發生交通事故致人死傷係無過失者，減輕
或免除其刑。